Inventaris van het archief van de familie Van Hogendorp en aanverwante Families, (1304) 1631-1961
Nationaal Archief, Den Haag
- STUKKEN BETREFFENDE AFZONDERLIJKE FAMILIES EN PERSONEN., B.
  - FAMILIE VAN HOGENDORP.
    - Frits van Hogendorp (I) (1802-1872) en Leopoldine van Limburg Stirum (II) (1817-1894)., 36.
      - LEOPOLDINE VAN HOGENDORP, GEB. VAN LIMBURG STIRUM (1817-1894) (X FRITS, B B 9)., II.
        - Stukken ontvangen als Grootmeesteres van Koningin Emma., a.
          - Koninklijk Besluit dd. 15-12-1878 betreffende de benoeming van Jvr. Theodora Gravin van Limburg Stirum e.a. tot honoraire hofdames van Koningin Emma, afschrift., 553; 1 stuk
          - Koninklijk Besluit dd. 15-12-1878 nr. 54 betreffende het dragen van een onderscheidingsteken door de Grootmeesteresse, les dames du Palais en de Hofdames op de trouwdag van Willem III met Koningin Emma, afschrift., 554; 1 stuk
          - Koninklijk Besluit dd. 15 december 1878 nr. 53 betreffende de benoeming van Leopoldine e.a. tot Grootmeesteresse van Koningin Emma van Waldeck Pyrmont, uittreksel en afschrift. Het Loo., 15-12-1878; 552; 2 stukken
          - Orde van dienst, kwartierlijst en opstelling van de bruidsstoet bij het huwelijk van Emma met Willem III op 6, 7, 8, 9 en 10 januari 1879 te ......, Arolsen., 18-12-1878; 555; 4 stukken
            Zie 557
            Hier was Leopoldine bij !!!
          - Programma's van diverse festiviteiten ter gelegenheid van het huwelijk van Willem III met Emma., 8-1-1879 - 24-4-1879; 557; 4 stukken
            Zie 555
          - Brief van Marie van der Goes aan Leopoldine als Grootmeesteres, over de ziektetoestand van de Prins van Oranje. Het Loo., 23 juni 1879; 563; 1 stuk
          - Telegram van Koningin Emma aan Leopoldine betreffende haar bloemen(-felicitatie ?) ter gelegenheid van de geboorte van Wilhelmina op 31-8-1880., 2-9-1880; 560; 1 stuk
          - Orde van Dienst van de doopplechtigheid van Prinses Wilhelmina op 12 oktober 1880 in de Willemskerk te 's-Gravenhage., 7-10-1880; 561; 1 stuk
            ook hier was Leopoldine bij
          - Brief van Elise van Ittersum aan Leopoldine betreffende een uitnodiging van Koningin Emma tot een visite van Leopoldine., c. 1880; 559; 1 stuk
          - Mededelingen, gericht aan Leopoldine als Grootmeesteres, betreffende de toestand van Koningin Emma en Prinses Wilhelmina, geboren 31-8-1880., 2 - 6 sept 1880; 558; 4 stukken
          - Orde van Dienst van het huwelijk van Prinses Pauline van Waldeck Pyrmont met de erfprins Alexis zu Bentheim - Bentheim en Bentheim - Steinfurt op 7 mei 1881, benevens een bijbehorend telegram aan de gravin Van Bylandt. Arolsen., 28-4-1881; 556; 2 stukken
        - Stukken van particuliere aard., b.
          - Dagboek van Otto Jan Herbert Graaf van Limburg Stirum over een gedeelte van het jaar 1805, niet compleet., 617; 1 blad
            Dit was haar vader !
          - Brieven van Leopoldine aan haar tante Wilhelmina van Limburg Stirum te Bonn., 4-9-1830 - 10-9-1852; 451; 13 stukken
          - Polissen, kwitanties en rekeningen van brandverzekeringen, afkomstig van S.A.F.F.L. Baronesse van Buchwald en haar echtgenoot O.J.H, graaf van Limburg Stirum., 1837-1852; 845; 1 omslag
            Zie 839
          - Boedelscheiding van Maria Jacoba van Styrum, in leven douairière van Leopold, graaf van Limburg Stirum, overleden in 1848, extract., 4-8-1848; 549; 1 katern
          - Brief van Frits aan zijn vrouw Leopoldine., 3-7-1851; 450; 1 stuk
          - Brieven van mr. Frans Steven Karel Jacob graaf van Randwijck (1-2-1838-25-8-1913, echtgenoot van Joséphine Arnoldine van Hogendorp (2e kind van Frits en Leopoldine)) aan zijn schoonmoeder Leopoldine van Limburg Stirum in verband met de boedelscheiding van F.v.H., 18-12-1872 - 27-2-1874 en z.d.; 516; 13 stukken
          - Brieven van Jan Grovestins aan Leopoldine (?), afschrift(en). Parijs., 2-11 juni 1879; 565; 3 bladen
          - Couponbladen en Talons van de Baldy Goudmijnen Maatschappij en van de IJs(s)el Stoomtram Maatschappij, in het bezit van Leopoldine van H., 1882-1889; 522; 1 omslag
            Haar zoon Frederik was directeur van de IJ.S.M
          - Verklaring van Philips van Zuylen van Nyevelt betreffende de verkoop van 1-16 deel van een goudmijn in New Mexico aan Leopoldine van H. geb. v.Limburg Stirum voor ƒ 10.000,-., 5 juni 1886; 528; 1 stuk
          - Rekening en verantwoording van notaris W. Boerlage te Velsen over de goederen afkomstig van F.v.H., in vruchtgebruik bezeten door Leopoldine v. H., 31-12-1893; 581; 1 katern
          - Condoléance-bewijs van diverse militairen uit het Nederlandsch Oost-Indisch Leger bij het overlijden van Leopoldine Maria van Hogendorp, geboren gravin van Limburg Stirum., 1894; 459; 1 stuk
          - Boedelscheiding van Leopoldine Maria van Hogendorp, geboren van Limburg Stirum., 1894; 504; 1 omslag
          - Boedelscheiding van een gedeelte van de nalatenschap van Leopoldine Maria van H., overleden 1-4-1894 te 's-Gravenhage., 4 mei 1894; 575; 1 katern
            (notariële akte) vgl. 577
          - Akte van scheiding van de effecten, in vruchtgebruik bezeten geweest bij Leopoldine (overl. 1-4-1894) van haar echtgenoot Frederik van H. (overl. 24-5-1872)., juni 1894; 576; 1 katern
          - Boedelscheiding van de nalatenschap van Leopoldine, overl., 1-4-1894; 577; 1 katern
            vgl. 575
          - Stukken betreffende de verdeling der nalatenschap van Leopoldine onder haar 12 kinderen, benevens haar laatste wilsbeschikkingen hieromtrent op 18 mei 1893., 1894; 578; 1 omslag
          - Kwitanties en een nota, verband houdende met de begrafenis van Leopoldine op (1?) april 1894., 579; 4 stukken
          - Rekening en verantwoording over de ontvangsten en uitgaven, opgesteld door Jhr mr H.A.C. de la Bassecour Caan (echtgenoot van het 7e kind, Otteline Sophie), betreffende de boedelscheiding van de nalatenschap van Leopoldine., 10-10-1894; 583; 1 stuk
          - Rekening en verantwoording over de inkomsten en uitgaven betreffende de boedelscheiding van de nalatenschap van Leopoldine, opgesteld door Jhr H.A.C. de la Bassecour Caan en Willem van H., benevens berekeningen over de opbrengst van percelen lands in Noord-Holland in het bezit van Leopoldine, met aanslagbiljetten over grondbelasting betreffende genoemde percelen., 2-11-1894 - 2 maart 1895; 584; 2 omslagen
          - Wilsbeschikking van Sophie Augusta Frederica Ferdinandina Louise, baronesse van Buchwald, douarière van Otto Jan Herbert graaf van Limburg Stirum, concept., Z.d.; 839; 1 stuk
            Zie 845
          - Lijst van gelden uit boedelscheidingen, obligaties en aandelen van Leopoldine van H. v.L.S., Z.d.; 519; 1 stuk
          - "Het lijden en sterven van Jezus Christus", verhandeling door grootvader Leopold (van Limburg Stirum. (groot?)vader van Leopoldine)., Z.d.; 541; 1 omslag
            Adriaan Stolker: wie is dit ?
          - Overzicht van de te verkopen landerijen o.a. afkomstig van Leopoldine van H. in Noord-Holland ten overstaan van notaris W. Boerlage op 6, 11 en 13 september 1894., Z.d.; 580; 1 deeltje
    - Willem van Hogendorp (1841-1925) en Maria Arnoudina van Hogendorp (1851-1915)., 37.
      hij: 3e kind van Frits
      zij: dochter van Jacob Jan Cornelis van H. (1811-1858) en Jacoba Cornelia Arnoudina van Zuylen van Nyevelt
      - Rekening en verantwoording over de gelden van Willem v.H. (1841-1925, zoon van F.v.H.), door F.v.H. en diens echtgenote., 1872; 505; 1 stuk
      - Notulen, berekeningen, brieven, brochures en kranteartikelen betreffende de aanleg van de haven te Tandjong Priok., 1873-1877; 1039; 1 omslag
        Willem Baron van Hogendorp, 1841-1925, 3e kind van F.v.H. (B b 9), luitenant ter zee 1e klasse, heeft bij de aanleg meegewerkt
      - Verslag van den Handel, Scheepvaart en inkomende en uitgaande regten op Java en Madura in het jaar 1825, door J. Kruseman, gedrukt., 1827; 1040; 1 deel
        behoort eigenlijk bij 1039
      - Eigendomsbewijs en kwitanties betreffende 2 graven in de Oude Kerk te Amsterdam, in het bezit geweest van de Familie Hooft, met een begeleidend schrijven van het kerkbestuur aan W. van Hogendorp dd. 11-7-1894 betreffende de graven., 1749-1861; 939; 1 omslag
    - Frederik van Hogendorp (1843-1889)., 38.
      ongehuwd, 4e kind van Frits
      - Testament en beschrijving der nalatenschap van F.v.H. (1843-25 sept. 1889, hoofdredacteur van het Dagblad van Zuid-Holland en 's-Gravenhage), afschriften., 19-10-1875 - 8-11-1889; 524; 2 katernen
      - Brieven van het Bankierskantoor Heldring en Pierson aan F.v.H. (4e kind van B b 9) inzake aandelen van de IJssel Stoomtram Maatschappij, waar F.v.H. directeur van was, benevens een verklaring van de IJssel Stoom- tram Mij eveneens betreffende aandelen van F.v.H., 30-12-1882 - 31-3-1894; 531; 3 stukken
      - Verklaringen van de Credietvereniging te Amsterdam en van de Maatschappij tot Exploitatie van Tramwegen te 's-Gravenhage, dat de schuld van wijlen F.v.H. (overl. 1889) afgelost is door de Mij. tot Exploitatie van Tramwegen., 21-4-1892 - 27-6-1892; 533; 2 stukken
      - Declaratie van notaris W.J.M, de Bas voor de afwikkeling van de boedelscheiding van F.v.H. (4e kind van B b 9), met een begeleidend schrijven van de notaris aan de broer van F.v.H. (de zoon van B b 9)., 22-12-1892; 532; 2 stukken
    - Gijsbert Karel van Hogendorp (1844-1879)., 39.
      ongehuwd, 5e kind van Frits
      Aantek.: zie ook de nog niet beschreven bundel stukken G.K. v. H. achter dit archief geplaatst (voorlopige nrs. 1123-1136)
      (handschrift HdG)
      - Brief van Alfred de Chambier aan Gijsbert Karel van H. (1844-1879, 5e kind van Frits (B b 9)). Neuchatel., 19 maart 1867; 148; 1 stuk
        Zie 153
      - Besluiten van de Gouverneur-Generaal van Nederlands Indië, gezonden aan G.K. als controleur van het Binnenlands Bestuur op Java, betreffende diens uitzending naar Bombay, uittreksel., 8-10-1876 - 10-1-1874; 153; 2 stukken
        Zie nr. 148
      - Brief, handelend over financiële zaken van G.K. v. H. (1844-1879) aan ..., 7 juli 1875; 159; 1 stuk
    - Maria Leopoldine van Hogendorp (1846-1922) en Frans Godart Baron van Lynden van Hemmen (1836-1931)., 40.
      zij: 6e kind van Frits, hij: zoon van Willem Baron van L. en Anna Wilhelmina van H. (v 2)
      - Brieven van W. Boerlage aan Frans Godart Baron van Lynden van Hemmen met berekeningen over de onroerende goederen van laatst genoemde., 14 juli - 5 aug. 1873; 507; 3 stukken
        tak C, generatie VI
        Zie pagina 33 van het boekje 23 B 42 bovenaan
        Zie 512
    - Dirk van Hogendorp (1849-1925) (8e kind v. Frits) en Adriana Jacqueline s'Jacob(1857-1920)., 41.
      - "Commentatio de juris gentium studio in patria nostra post Hugonem Grotium", door D. v. Hogendorp (1849-1925), als antwoord op een prijsvraag, aan de Universiteit van Utrecht, gedrukt., 1856; 1015; 1 deel
        Opm. GdK.: gezien het jaartal hoort stuk hier niet
      - Brief van de gemeenteraad van Rotterdam aan D. van H. (1849-1925, 8e kind van F.v.H. B b 9) betreffende het aanbieden van een souvernir ter gelegenheid van de excursie over de Nieuwe Waterweg en een bezoek aan Rotterdam t.g.v. de 2e Vredesconferentie van 25-7-1907., 17-8-1907; 539; 1 stuk
    - Henrik van Hogendorp (1851-1902) (9e kind van Frits) en Jvr. Hester de Geer (1847-1905)., 42.
      - Rekening en verantwoording van Henrik van H. (9e kind van Frederik van H.(zoon van G.K.)) en Gerrit Ferdinand Baron van Asbeck over een kapitaal uit de nalatenschap van Adriana Margaretha Johanna van H., overleden 29-1-1872 (geb. 1808: B b 10, dochter van G.K.)., 13-5-1873 - 24-12-1884; 331; 2 stukken
      - Brief van Wilhelmina van Idsinga aan Henrik v.H. ten geleide van brieven van Adriana Margaretha Johanna ("Margo") van H., Z.d. van mei 1818 - dec. 1833 en z.d.; 220 - 224; 1 omslag
        - Bestanddeel 1., 220
        - Bestanddeel 2., 221
        - Bestanddeel 3., 222
        - Bestanddeel 4., 223
        - Bestanddeel 5., 224
    - Adriana Margaretha Johanna van Hogendorp (1802-1872) (= "Margo", 10e kind van G.K. ongehuwd)., 43.
      - Gedichten van A.M.J. van H. (Margo)., 1826-1829 en z.d.; 230; 8 stukken
      - Rekening en verantwoording van G.K. van H. en George Clifford als voogd over het kapitaal van Adriana Margaretha Johanna van H. (B b 10)., 31-1-1829; 332; 1 stuk
      - Brieven van Adriana Margaretha Johanna van H. (dochter van G.K. (zie 220)) aan haar nicht Caroline Wilhelmina van den Santheuvel (1e dochter van Geertruida, zuster van G.K.) (1794-1864)., 1830; 222; 3 stukken
      - Huurcontract van A.M.J. van Hogendorp (B b 10, 1808?-1872, = Margo) die een perceel tuinland, gelegen in 's-Gravesand verhuurd aan Dirk Looije, met retroacta en 2 kwitanties., 15 okt. 1849 - 1869; 838; 4 stukken
      - Testament van A.M.J. van H. (B b 10), afschrift., 30 mei 1868; 339; 1 stuk
      - Inventaris van de boedel van A.M.J. van H. (10e kind van G.K. = B b 10, 1802-1872), met lijsten van onder de erven te verdelen meubilair, afschrift., 17-2-1872; 337; 1 deel
      - Vonnis tot verkoop van effecten uit de nalatenschap van A.M.J. van H. (B b 10)., 22 juli 1872; 342; 1 stuk
      - Specificatie van de verschuldigde rechten uit de nalatenschap van A.M.J. van H. (B b 10)., 5 aug. 1872; 341; 2 stukken
      - Akte van boedelscheiding van A.M.J. van H. (B b 10), uittreksel., 20 sept. 1872; 338; 1 stuk
      - Testament van A.M.J. van H. (B b 10). (afschrift / uittreksel ?)., 20-9-1872; 340; 1 stuk
      - Declaratie van de notarissen W.J. Eikendal en C. van Zegwaard voor de afwikkeling van de boedelscheiding e.d. van A.M.J. van H. (B b 10)., sept. 1872; 344; 1 stuk
      - Kwitantie voor Hendrik van H. (1842-1924, 7e kind van Dirk (zoon van G.K.), advocaat te Den Haag) en Jhr. Gerrit Ferdinand baron van Asbeck, executeurstestamentair in de nalatenschap van A.M.J. van H. (B b 10) voor de betaling van diverse rechten aan de Ontvanger der successie-rechten., 7-10-1872; 346; 1 stuk
      - Kennisgeving van een belastingverlaging voor H.v.H (wie is dit, zie nr. 346, hiervóór) in verband met zijn executeur testamentair zijn in de boedel van A.M.J. van H. (B b 10), extract uit het register der notulen van B. en W. van 's-Gravenhage., 29-10-1872; 345; 1 stuk
      - Rekening courant van notaris W. Boerlage te Velsen, over de goederen van (wijlen) A.M.J. van H. (B b 10) over de jaren 1871 en 1872., 31-12-1872; 343; 2 stukken
      - Rekening en verantwoording over de nagelaten gelden van Adriana Margaretha Johanna van H. (B b 10) (overleden 29-1-1872) (= Margo !), afschrift., 13-5-1873; 517; 1 katern
      - Briefwisseling van Margo met A.C. van Hogendorp (Antoinette, haar zuster ?)., 1831, 1833; 231; 5 stukken
        het is niet een dochter van Santheuvel, die heette ook zo; 3e kind
      - Brieven van Henrik (G.K. zoon) aan zijn zuster Margo (A.M.J. van H.) (10e kind van G.K.)., mei 1827 - maart 1830; 228; 10 stukken
      - Brieven (aan Adriana Margaretha van H. (= Margo van nr. 220, = Antje)) van haar nicht Antoinette Catharina van den Santheuvel, 3e dochter van Geertruida (zuster van G.K.) (1798- )., okt. 1832 - nov. (?) 1833; 221; 2 stukken
    - Frits van Hogendorp (1877-1959) en Irène Caroline de Beaufort (1888-1961)., 44.
      oudste zoon van Willem, 3e kind van Frits (zoon van G.K. ?)
      - Krantenartikelen over Gijsbert Karel van Hogendorp en het jaar 1813., 1873-1934; 958; 1 omslag
      - "Prinselijke opvoeding", artikel betreffende de opvoeding van de zonen van Prins Willem V, overdruk uit de Kroniek van het Historisch Genootschap te Utrecht, 31e jaargang, gedrukt., 1875; 1031; 1 deel
      - "De reis van den kontroleur Gijsbert Karel Baron van Hogendorp (5e kind van F.v.H. (B b 9), 1844-1879) in Britsch-indië" (in de jaren 1874-1876), door J.A. van den Broek, gedrukt., 1881; 1026; 1 deel
      - Programma van het toneelstuk "De Nieuwe dag" van Schimmel te 's-Gravenhage, dramatische schets uit de laatste dagen der Franse Overheersing (30 november 1813), met een recentie door de gravin F. van Randwijck., maart 1891; 51; 1 (?) stuk
        aantek.: hoort bij Frits van Hogendorp
      - Brieven van Charles Sirardus Willem van Hogendorp (1788-1856, zoon van Dirk) aan de Luitenant-Generaal Robert Baron Fagel, buitengewoon gezant en gevolmachtigd minister van Z.M. de Koning der Nederlanden te Parijs, 6-15 oktober 1816, gekopiëerd door W. Snouckaerts op 6-1-1902., 293; 2 stukken
      - "Ein unbekannter Brief Kants an Biester über Dirk van Hogendorp" (1761-1822), artikel door E.F. Kossmann. gedrukt., 1904; 1027; 1 deeltje
      - Exemplaar van "De Nederlandsche Spectator" met een artikel van H.T. Colenbrander "Het ontslag van Dirk van Hogendorp uit de Pruissische dienst"., 11 juni 1904; 186; 1 stuk
      - "Gedenkschrift van Nederlands Herstelling in den jare 1813", door J.H. van der Palm, met een historische inleiding van Dr. H.T. Colenbrander., 1909; 972; 1 deel
      - "Gijsbert Karel van Hogendorp over de opvoeding", artikel door Dr. L.G.J. Verberne, overdruk uit Paedagogische studiën, (1932), gedrukt., 961; 1 deel
      - Exemplaar van het "Journal do Brasil" met een artikel over Dirk van H. (1761-1822)., 30 juni 1935; 187; 1 stuk
      - "The college at Princetown - in May 1784" by G.K. van H., met daarbij een concept van een dankbrief van F. van H. (1877-1959)., 1949; 960; 1 deel en 1 stuk
      - Brief aan Frits van Hogendorp (1877-1959, achterkleinzoon van G.K.) van ....?., 9 aug. 1951; 146; 1 stuk
    - Gijsbert Karel van Hogendorp (1916 - ) en Madeleine Marie van Hoytema (1913-1980)., 45.
      zoon van Frederik v.H. (1877-1959
      - "Gijsbert Karel van Hogendorp als magnetiseur", artikel door P. Armstrong - van Hogendorp in het Haagsch Maandblad, febr. 1936, met begeleidend schrijven van Dr. H.B.G. Breijer aan G.K. van H. te Rotterdam dd. 14 dec. 1960, overdruk., 957; 1 deel
        aantek.: Is dit Petronella van H. (1903-1949), dochter van Otto, 13e kind van F.v.H. 9e kind van G.K. van H. ?
      - Diploma, strekkende tot bewijs van beschermheer van het (studenten)gezelschap "Gijsbert Karel van Hogendorp" te Utrecht, uitgereikt aan G.K. van H. (1916-)., 17-11-1940; 546; 1 stuk
  - AANVERWANTE GESLACHTEN.
    - FAMILIE CLIFFORD EN AANGETROUWDE TAKKEN (VAN MARSELIS EN MUYSSART)., I.
      Zie: N.A. 1941 - p. 83
      N.P. 1960-p. 30-38
      - George Clifford (1685-1760) en Anna Maria van Schuylenburg., 1.
        ref. buitenplaats "De Hertenkamp" (Linnaeus!)
        - Compagnieschap "Clifford en zoonen"., a.
          aantek. "George" en "c. 1733-1777"
          - Akte houdende contract van compagnieschap tussen George Clifford en zijn zonen George Jr. en Jan voor de tijd van 10 jaren., 17-12-1733; 1069; 1 katern
          - Akte houdende het contract van verlenging van het compagnieschap van Mr. George Clifford en zijn drie zonen George Jr, Jan en Henry, alsmede een verlenging op dit contract van 10 jaar., 22-4-1743 - 29-12-1747; 1080; 1 stuk en 1 katern
          - Aanvulling op het contract tussen Mr. George Clifford en George Jr, Jan en Henry Clifford van 22-4-1743., 14-5-1745; 1079; 1 stuk
          - Akte houdende bepalingen betreffende de naamgeving van het compagnieschap van Mr. George Clifford met zijn drie zonen George Jr, Jan en Henry., 24-12-1751; 1078; 1 katern
          - Akte tussen George Clifford en zijn drie zonen George Jr, Jan en Hendrik, waarbij hun contract van compagnieschap verbroken wordt., 30-10-1753; 1070; 1 katern
            "Het was reeds op 1-1-1744 contractueel geëindigd"
          - Akte van overeenkomst tussen George Clifford (1685-1760) en zijn drie zonen George Jr (overleden 5-12-1757 !). Jan en Henry betreffende hun handelshuis "George Clifford en zoonen"., 6 september 1757; 913; 1 katern
            Zie ook inv.nr. 914
          - Ontwerp van Henry Clifford over een eventueel compagnieschap, ter beoordeling van zijn vader., 11-12-1757; 1105; 2 stukken
          - Akte van overeenkomst tussen George Clifford en zijn zonen Jan en Henry betreffende hun handelshuis, na het overlijden van George Clifford Jr op 5-12-1757., 6-2-1758; 914; 1 katern
          - Akte waarin het compagnieschap tussen de broers Jan Clifford en Henry C. (bankier) en diens zoon George Clifford (24 jaar) betreffende hun handelshuis "George Clifford en zoonen" opgeheven wordt., 17-11-1768; 915; 1 katern
          - Request, opgesteld door de firmanten van "Clifford en Zoonen", betreffende de boedel van idem (?), getiteld "Deductie aan den Hove van Holland", gedrukt., 1777; 923; 1 deel
        - Stukken van particuliere aard., b.
          - Testament van George Clifford., 27-10-1718; 1065; 1 katern
            aantek.: getrouwd geweest met Anna Maria van Schuyienburg
          - Akte tussen Johanna Clifford, Jan, Henry en Mr Pieter Clifford, alsmede Anna Maria, Johanna, Sara Jacoba, George en Gerard Clifford, waarbij een definitieve boedelscheiding uit het restant van de nalatenschap van Mr. George Clifford (resp. hun vader en grootvader) gemaakt wordt., 28-5-1764; 1071; 1 katern
          - Rekening en verantwoording over de nagelaten gelden van Mr. George Clifford (1685-1760)., 1760-1765; 830; 3 katernen en 1 blad
      - Henry Clifford (1711-1787) en Adriana Margaretha van Marselis (1723-1763)., 2.
        zij: dochter van Frans van Marselis
        - Doopbewijs van Adriana Margaretha van Marselis (1723-1763), gedoopt 12 mei 1723 in de Zuiderkerk te Amsterdam / Extract uit het doopboek van de Zuiderkerk te A'dam., 16-11-1724; 940; 1 stuk
          echtgenote van Henry Clifford
        - Doopbewijs van Henry Clifford (1711-1787), gedoopt op 28 juni 1711 in de Engelsche kerk te Amsterdam / Extract uit het Doopboek van de Engelse kerk te A'dam, (afschrift?)., 10-11-1733; 941; 1 stuk
        - Bewijs van afgelegde Poortereed door Henry Clifford (1711-1787)., 11-11-1733; 942; 1 stuk
        - Akte van de Staten van Holland en Westfriesland, waarbij deze aan de minderjarige Hendrik Clifford (oud 22 jaar) beperkte handlichting verlenen, gedrukt., 28-11-1733; 899; 1 chartert?)
        - Akte, waarbij Hendrik Clifford (1711-1787) zich akkoord verklaart met het beheer over zijn goederen tijdens zijn minderjarigheid door zijn vader George C., 7 juli 1735; 1114; 1 katern
        - Akte van décharge wegens het voogdijschap van Hendrik Clifford aan zijn vader George, met kwitantie., 7 juli 1735; 1093; 1 katern
        - Akte van huwelijkse voorwaarden van Henry Clifford en Adriana Margaretha van Marselis, met een specificatie der goederen door hen beiden ingebracht., 29-11-1742 - 12-1-1743; 1081; 1 katern
        - Akte waarbij Schepenen der Stad Amsterdam Willem Theodoor Huijghens en Mr. Nicolaas Faas aanstellen tot administrateurs van de fideicommissaire goederen en effecten van Reynier van Marselis, en Jan van Marselis en Hendrik Clifford van de administratie worden ontheven., 30 aug. 1759; 1111; 1 katern
        - Akte van décharge voor Jan Marselis en Hendrik Clifford, waarbij de administratie van de effecten en fideicommissaire goederen, gevoerd ten behoeve van de erfgenamen Michiel en Christiaen Marselis, overgedragen is / wordt aan Willem Theodorus Huijghens en Mr. Nicolaas Faas., 7 sept. 1759; 1118; 1 katern
          betreft de testamenten van Adriana van Marselis
        - Mutueel testament van Henry Clifford en zijn vrouw Adriana Margaretha van Marselis, origineel., 2 juni 1763; 813; 1 blad en 1 katern
        - Stukken betreffende het overlijden van Adriana Margaretha van Marselis, echtgenote van Henry Clifford. overleden 1 november 1763 (geb.: ...)., nov. 1763; 809; 1 omslag
        - Akte waarbij Johanna Clifford verklaart de legitieme portie van haar vader Henry Clifford bij haar huwelijk op 11-12-1774 met Martinus Alewijn te hebben ontvangen, afschrift, met bijgevoegde akte van huwelijkse voorwaarden dd. 17-12-1774., 5 jan. 1775; 1084; 2 katernen
          Aantek.: "hoort thuis bij haar vader Henry Clifford !"